【裁判字號】    98,易,1474
【裁判日期】    980724
【裁判案由】    竊盜
【裁判全文】
臺灣臺北地方法院刑事判決              98年度易字第1474號
公  訴  人  臺灣臺北地方法院檢察署檢察官
被      告  乙○○
上列被告因竊盜案件，經檢察官提起公訴（九十八年度偵字第一
一四七六號），本院判決如下：
    主  文
乙○○共同竊盜，累犯，處有期徒刑肆月，如易科罰金，以新臺
幣壹仟元折算壹日。
    事  實
一、乙○○前於民國九十二年間因違反電信法案件，經臺灣基隆
    地方法院於九十二年十二月十九日以九十二年度基簡字第九
    八四號判處有期徒刑四月確定，於九十三年十月五日縮刑期
    滿執行完畢；復於九十六年間因竊盜案件，經本院於九十六
    年六月二十六日以九十六年度簡字第二０七四號判處有期徒
    刑三月確定，經本院依中華民國九十六年罪犯減刑條例之規
    定於九十六年十一月一日以九十六年度聲減字第二九五六號
    減其宣告刑為有期徒刑一月又十五日確定；末於九十六年間
    因公共危險案件，經臺灣士林地方法院於九十六年十月二十
    九日以九十六年度交訴字第七二號判處有期徒刑七月，減為
    有期徒刑三月又十五日確定，上開二罪經臺灣士林地方法院
    於九十七年四月二十五日以九十七年度聲字第三七六號裁定
    定應執行有期徒刑四月有十五日確定，甫於九十七年十一月
    三十日縮刑期滿執行完畢。詎仍不知悔改，於九十八年五月
    四日凌晨零時，與甲○○（由本院另行審理）相約共同撿拾
    廢鐵而行經臺北市中正區市○○道○段地下1樓停車場第152
    號停車格時，因見停放於該停車格內丙○○所有車號為P8-8
    029號貨車後方車斗上置有電鑽一把、工具一箱（內有鐵鎚
    、挫刀、鋸子、六角起子、老虎鉗各一把，剪刀、尖嘴鉗各
    二把及螺絲起子七把）及雜物一袋（內有鐵絲、束帶），遂
    向甲○○提議竊取後供二人自行使用，待甲○○同意後，二
    人遂基於意圖為自己不法所有之犯意聯絡，共同徒手竊取上
    開物品，得手後則由乙○○將雜物一袋丟棄，其餘物品則均
    放置於其二人棲身之市○○道○段高架橋下某處。嗣甲○○
    因思及所竊之物應係他人謀生工具而感到良心不安，遂於九
    十八年五月四日上午八時三十分許，持所竊得之電鑽一把至
    臺北市政府警察局中山分局中山一派出所自首，警方並循線
    同日上午九時十分許，在臺北市中正區市○○道○段高架橋
    下當場查獲乙○○，並扣得上開工具一箱。
二、案經丙○○訴由臺北市警察局中山分局報告臺灣臺北地方法
    院檢察署檢察官偵查起訴。
    理  由
一、按被告以外之人於審判外之言詞或書面陳述，除法律有規定
    者外，不得作為證據，刑事訴訟法第一百五十九條第一項固
    定有明文。然按被告以外之人於審判外之陳述，雖不符前四
    條之規定，而經當事人於審判程式同意作為證據，法院審酌
    該言詞陳述或書面陳述作成時之情況，認為適當者，亦得為
    證據；當事人、代理人或辯護人於法院調查證據時，知有第
    一百五十九條第一項不得為證據之情形，而未於言詞辯論終
    結前聲明異議者，視為有前項之同意，同法第一百五十九條
    之五亦已明訂。本案據以認定被告乙○○犯罪事實之證據，
    部分屬於傳聞證據，惟因被告及公訴人於本院言詞辯論終結
    前，均未對於證據能力聲明異議，依刑事訴訟法第一百五十
    九條之五第一項、第二項規定，視為同意上開證據具備證據
    能力，本院審酌該等傳聞證據作成之情況，亦無違法或不當
    情事，因而認為適當，故該等傳聞證據均具備證據能力而得
    作為證據，合先敘明。
二、前揭犯罪事實，業據被告乙○○於警詢、偵查及本院訊問時
    坦承不諱，核與同案被告甲○○所供於上開時、地與被告乙○○共同徒手竊取被害人丙○○之電鑽一把、工具一箱及雜
    物一袋等情，及證人即被害人丙○○所證警方所查獲之電鑽
    一把及工具一箱確為其所有並已失竊等語大致相符，並有扣
    案之電鑽一把及工具一箱（內有鐵鎚、挫刀、鋸子、六角起
    子、老虎鉗各一把，剪刀、尖嘴鉗各二把及螺絲起子七把）
    、現場照片四張、臺北市政府警察局物品發還領據一紙可資
    佐證，足認被告乙○○自白核與事實相符，應堪採信。是本
    件事證明確，被告乙○○犯行洵堪認定，應予依法論科。
三、核被告乙○○所為，係犯刑法第三百二十條第一項之普通竊
    盜罪。其與共同被告甲○○間，就上開竊盜犯行，有犯意聯
    絡及行為分擔，均為共同正犯。查被告乙○○前於九十二年
    間因違反電信法案件，經臺灣基隆地方法院於九十二年十二
    月十九日以九十二年度基簡字第九八四號判處有期徒刑四月
    確定，於九十三年十月五日縮刑期滿執行完畢；復於九十六
    年間因竊盜案件，經本院於九十六年六月二十六日以九十六
    年度簡字第二０七四號判處有期徒刑三月確定，經本院依中
    華民國九十六年罪犯減刑條例之規定於九十六年十一月一日
    以九十六年度聲減字第二九五六號減其宣告刑為有期徒刑一
    月又十五日確定；末於九十六年間因公共危險案件，經臺灣
    士林地方法院於九十六年十月二十九日以九十六年度交訴字
    第七二號判處有期徒刑七月，減為有期徒刑三月又十五日確
    定，上開二罪經臺灣士林地方法院於九十七年四月二十五日
    以九十七年度聲字第三七六號裁定定應執行有期徒刑四月有
    十五日確定，甫於九十七年十一月三十日縮刑期滿執行完畢
    等情，有臺灣高等法院被告前案紀錄表一份可按，其於有期
    徒刑執行完畢後，五年內故意再犯本件有期徒刑以上之罪，
    為累犯，應依法加重其刑。爰審酌被告乙○○前即有多次竊
    盜前科，素行不良，正值青壯年，卻不思以正當途徑取得財
    物，僅因欠缺工作用具即竊取他人財物，顯無悔改之意，惟
    被告乙○○前揭所竊財物中除雜物一袋已遭其丟棄無法尋回
    外，其餘電鑽一支及工具一箱於失竊當日即遭警查獲，並由
    被害人丙○○取回，所生損害不大，且犯後坦承犯行，態度
    良好等一切情狀，量處如主文所示之刑，並諭知易科罰金之
    折算標準。
據上論斷，應依刑事訴訟法第二百九十九條第一項前段，刑法第
二十八條、第三百二十條第一項、第四十一條第一項前段、第四
十七條第一項，刑法施行法第一條之一，判決如主文。
本案經檢察官李彥霖到庭執行職務。
中    華    民    國    98    年    7     月    24    日
             臺灣臺北地方法院刑事第十七庭
                              法  官  劉秀君
上正本證明與原本無異。
如不服本判決應於收受送達後10日內向本院提出上訴書狀，並應
敘述具體理由；其未敘述上訴理由者，應於上訴期間屆滿後20日
內向本院補提理由書（均須按他造當事人之人數附繕本）「切勿
逕送上級法院」。告訴人或被害人如對於本判決不服者，應具備
理由請求檢察官上訴，其上訴期間之計算係以檢察官收受判決正
本之日期為準。
                              書記官  吳俊龍
中    華    民    國    98    年    7     月    24    日
附錄本案論罪科刑法條全文：
中華民國刑法第320條
（普通竊盜罪、竊佔罪）
意圖為自己或第三人不法之所有，而竊取他人之動產者，為竊盜
罪，處 5 年以下有期徒刑、拘役或 5 百元以下罰金。
意圖為自己或第三人不法之利益，而竊佔他人之不動產者，依前
項之規定處斷。
前二項之未遂犯罰之。


司法院資訊處製作；財團法人民間司法改革基金會備份。
